【裁判字號】    92,上訴,1298
【裁判日期】    920819
【裁判案由】    違反槍砲彈藥刀械管制條例
【裁判全文】
臺灣高等法院高雄分院刑事判決                  九十二年度上訴字第一二九八號
    上  訴  人
    即  被  告  乙○○
右上訴人因違反槍砲彈藥刀械管制條例案件，不服臺灣高雄地方法院九十一年訴字第
一九六四號中華民國九十二年五月六日第一審判決（起訴案號：臺灣高雄地方法院檢
察署九十一年度偵字第七一○號），提起上訴，本院判決如左：
      主    文
上訴駁回。
      事    實
一、乙○○曾於民國（下同）八十六年間，先後因違反麻醉藥品管理條例案件，經臺
    灣高雄地方法院法院各判處有期徒刑七月、八月，合併執行後，於八十七年十月
    三日假釋出獄（執行終結日期為八十七年十二月二十八日），其於假釋期滿後，
    與林文棟（業經原審判處有期徒刑八月確定）均明知供手槍使用之子彈係政府甲
    告查禁之物品，未經許可不得無故持有，竟基於共同持有具殺傷力子彈之犯意聯
    絡，於九十年十一月二日上午，前往高雄縣阿蓮鄉林文棟某不詳姓名友人處，取
    得９MM制式子彈十一顆，林文棟取得後旋即囑咐乙○○收妥置放在口袋內，並共
    乘自用小客車搭載不知情之邱淑琴及另名不詳姓名女子前往高雄市，嗣於同日十
    八時許，在高雄市○○○路二○號「月世界賓館」前，經警獲報查獲，並起出上
    開子彈共十一顆（其中一顆已於實測鑑驗時滅失）。
二、案經高雄縣警察局鳳山分局報請臺灣高雄地方法院檢察署檢察官偵查起訴。
      理    由
一、訊據上訴人即被告乙○○矢口否認有右揭未經許可持有子彈之犯行，辯稱：警方
    雖從我的口袋內起獲前開之制式子彈，但上開物品是林文棟的朋友交給我，一直
    到被警方查獲才知道上開物品是子彈云云。
二、然查：
  (一)、警方於九十年十一月二日十八時許，在高雄市○○○路二○五號「月世界賓館
      」前，盤檢被告乙○○、邱淑琴、林信宏及金素珍，並從被告乙○○口袋內起
      出以衛生紙包裝之９MM制式子彈共十一顆等事實，已據被告乙○○於警訊時坦
      承不諱（見警卷第五頁背面），核與證人林信宏及金素珍分別於檢察官偵查、
      原審審理中證述之情節相符（見偵查卷第九頁、十二頁背面，原審卷第九十五
      頁），復有前開子彈扣案可稽。而上開扣案之子彈，經內政部警政署刑事警察
      局鑑定結果，認定「送鑑制式子彈十一顆（試射一顆），認均係口徑九mm制式
      子彈，彈底標記均為AP 9MM LUGER，認均具殺傷力」，有該局九十年十一月二
      十二日刑鑑字第二一七００六號鑑驗通知書影本一份在卷可按（見偵查卷第七
      頁），則被告乙○○確實有未經許可持有前開制式子彈之事實已堪認定。
  (二)、又前開扣案之子彈既係自被告乙○○口袋內為警起出，堪認被告乙○○係將之
      視為貴重物品般而予以妥為保管，參以子彈十一顆置於口袋內，且以輕薄的衛
      生紙包裝，單憑觸感即可約略知悉該物品係屬何物品；準此，被告乙○○應知
      悉置於其口袋內之物係具有殺傷力之制式子彈之事實，至為灼然。
  (三)、再者，就被告乙○○取得上開子彈之過程乙節，被告乙○○於檢察官偵查中供
      稱：「子彈是林文棟向他阿蓮的朋友拿的，林文棟晚上拿給我的：：：林文棟
      叫我收起來，我們一起回高雄，我一下車，警察就來了，但林文棟立即跑掉」
      等語（見偵查卷第二十頁），於原審調查時供稱：「（這些扣案子彈來源？）
      是林文棟在阿蓮的朋友拿給林文棟，林文棟叫我放在身上，當時是用衛生紙包
      著：：：後來我就放在口袋裡」等語（見原審卷第四十三頁），核與被告乙○
      ○、林文棟同行之證人邱淑琴於檢察官偵查中陳稱：我有看到被告林文棟將子
      彈包起來交給乙○○等語（見九十年核退字第二二九四號卷第三頁背面）相符
      。參諸同案被告林文棟於原審審理中坦承確有與被告乙○○前往阿蓮尋訪某不
      詳姓名友人等情，故以被告乙○○與同案被告林文棟之該不詳姓名友人並不相
      識之情觀之，被告乙○○身上所持有之子彈來源，確係透過同案被告林文棟向
      其位於高雄縣阿蓮鄉某不詳姓名友人處取得並轉交無訛，故證人邱淑琴上開證
      詞，核與事實相符，自堪採信。
    綜上所述，被告乙○○上開辯詞，顯係卸責之詞，不足採信。本案事證已臻明確
    ，被告乙○○上開犯行堪予認定。
三、核被告乙○○未經許可持有前開９MM制式子彈之行為，係違反槍砲彈藥刀械管制
    條例第十二條第四項之未經許可持有子彈罪。被告乙○○與林文棟彼此間就前開
    犯行，有犯意聯絡及行為分擔，俱為共同正犯。被告乙○○曾於八十六年間，先
    後因違反麻醉藥品管理條例案件，經臺灣高雄地方法院法院各判處有期徒刑七月
    、八月，合併執行後，於八十七年十月三日假釋出獄（執行終結日期為八十七年
    十二月二十八日），其假釋未經撤銷，其未執行之刑，依法以已執行論，此有臺
    灣高雄地方法院檢察署刑案資料查註紀錄表及臺灣高等法院被告全國前案紀錄表
    各一份附卷可按，其於受有期徒刑之執行完畢後，五年內再犯有期徒刑以上之本
    罪，為累犯，應依刑法第四十七條之規定加重其刑。
四、原判決認被告罪證明確，因而適用槍砲彈藥刀械管制條例第十二條第四項，刑法
    第十一條、第二十八條、第四十二條第二項、第四十七條、第三十八條第一項第
    一款，罰金罰鍰提高標準條例第二條，現行法定所定貨幣折算新臺幣條例第二條
    規定，並審酌被告乙○○前曾受多次徒刑之執行，足見其品行惡劣，所持有９MM
    制式子彈，殺傷力甚強，對社會之危害匪淺，且於犯罪後飾詞圖卸，冀免刑責，
    未見有反省檢討之意，態度非佳等一切情狀，量處有期徒刑八月，併科罰金新臺
    幣六千元，並諭知罰金如易服勞役，以新臺幣九百元即銀元三百元折算一日。另
    敘明扣案之９MM制式子彈共十一顆，均係違禁物，其中一顆業於鑑驗時滅失，其
    餘十顆子彈則依刑法第三十八條第一項第一款之規定，不問屬於犯人與否，併予
    宣告沒收。經核原判決認事用法，尚無不合，量刑亦屬允當。被告上訴意旨，否
    認犯罪，指摘原判決不當，即為無理由，應予駁回。
五、至同案被告林文棟部分，業經原審判處罪刑確定，自不另論列，附此此敘明。
據上論結，應依刑事訴訟法第三百六十八條，判決如主文。
本案經檢察官彭南雄到庭執行職務。
中      華      民      國      九十二    年      八    月      十九    日
                                臺灣高等法院高雄分院刑事第四庭
                                    審判長法官  蕭權閔
                                          法官  陳吉雄
                                          法官  李嘉興
右正本證明與原本無異。
如不服本判決，應於判決送達後十日內向本院提出上訴狀，其未敘述理由者並應於提
出上訴狀後十日內向本院補提理由書（應附繕本）。
                                        書記官  劉金萍
中      華      民      國      九十二    年      八    月      十九    日
附錄本判決論罪科刑法條：
槍砲彈藥刀械管制條例第十二條第四項
  未經許可，持有、寄藏或意圖販賣而陳列子彈者，處五年以下有期徒刑，併科新台
  幣三百萬元以下罰金。


司法院資訊處製作；財團法人民間司法改革基金會備份。
